Inventaris van het archief van Hugo de Vries 1866-1935
Universiteitsbibliotheek Amsterdam Universiteit van Amsterdam
- 2
  - 4
    - 4
      - 7
        - 1894, 173; 1 omslag; De brieven door P.W. van der Pas gecatalogiseerd als brieven no. 1130, 1131, 1132, 1138 en 1139. De overige stukken aangetroffen tussen de brieven in 'Map B' (met brieven door P.W. van der Pas gecatalogiseerd als no. 1130-1148). (Box 18)
        - 1904-1905, 1912 en 1914, 174; 1 omslag; De brieven door P.W. van der Pas gecatalogiseerd als brieven no. 1134, 1135, 1136, 1137 en 1140, de overige stukken aangetroffen tussen de brieven in 'Map B' (met brieven door P.W. van der Pas gecatalogiseerd als no. 1130-1148). De informatie uit de brieven 1135, 1136 en 1137 is verwerkt in 'Über die Dauer ...', 384-385. (Box 18)
        - 1909, 175; 1 omslag; Aangetroffen bij inv. no.527. De Vries bezocht de Linnean Society te Londen op 25 sept. 1909. Voor aantekeningen van het bezoek, zie inv. no. 345. (Box 18)
        - 1913, 176; 1 doos; Afdrukken gepubliceerd als platen XVII en XVIII bij 'The probable origin of Oenothera lamarckiana Ser.', The Botanical Gazette 17 (1914) 345-361. Zie ook: Hugo de Vries, Gruppenweise Artbildung (Berlijn 1913) 16 en: Hugo de Vries, 'l'Oenothera grandiflora de l'herbier de Lamarck', Revue Générale de Botanique 225 (1914) 151-166. (Box 18, Box N-1)
        - 1899, 177; 1 stuk; Het opschrift vermeldt: '1899 Journaal 15 mei 1899-'. Alle pagina's verwijderd. (Box 18)
        - 1918-1922, 178; 1 omslag; Met inv. no. 195 en 535 in 1 omslag aangetroffen. (Box 18)
        - 1928-1933, 179; 1 stuk; Het Journaal 1924-1927 is door De Vries van alle pagina's ontdaan. Voor restanten, zie dit deel tussen blz. 28 en 29, en inv. no. 1, 179, 222, 232, omslag 457-461, omslag 472, omslag 491, 532 en 533.. Met herbariumplanten. (Box 18)
        - 1932-1934, 180; 1 stuk; Het Journaal over 1931 in inv. no. 179, de Journalen over 1932-1934 in dit inv. no.. De legger is inv. no. 228. (Box 19)
        - 1935, 181; 1 stuk; De laatste notitie dateert van 27 april 1935. (Box 19)
        - 1897-1903, 182; 1 omslag; Mogelijk bewaard om de achterzijde opnieuw te gebruiken voor aantekeningen. De aantekeningen van 1 juni 1899 en 19 feb. 1900 gepubliceerd en besproken in: Onno G. Meijer, 'Hugo de Vries no Mendelian?', Annals of Science 42 (1985) 189-232. Met inv. no. 156, 158, 165, 196 en 227 in 1 'heft' aangetroffen. Het 'heft' in inv. no. 156. (Box 19)
        - 1925, 1931, 183; 1 stuk; In verwijzingen door De Vries aangeduid als 'T1b 25'. (Box 19)
        - 1926, 1931-1933, 184; 1 stuk; In verwijzingen door De Vries aangeduid als 'T1b 26'. (Box 19)
        - 1927, 1933, 1934, 185; 1 stuk; In verwijzingen door De Vries aangeduid als 'T1b 27'. (Box 19)
        - 1928, 1930, 186; 1 stuk; In verwijzingen door De Vries aangeduid als 'T1b 28'. (Box 19)
        - 1929-1931, 187; 1 stuk; In verwijzingen door de Vries aangeduid als 'T1b 29'. (Box 19)
        - 1932-1935, 188; 1 stuk; In verwijzingen door De Vries aangeduid als 'T1b 32'. (Box 19)
        - 1929, 1931, 189; 1 stuk; In verwijzingen door De Vries aangeduid als 'Tb 28'. (Box 19)
        - 1929, 190; 1 stuk; In verwijzingen door De Vries aangeduid als 'Tb 29'. (Box 19)
        - 1930, 1931, 191; 1 stuk; In verwijzingen aangeduid door De Vries als 'Tb 30'. (Box 20)
        - 1932-1935, 192; 1 stuk; In verwijzingen door De Vries aangeduid als 'Tb 32'. (Box 20)
        - 1927-1931, 193; 1 stuk; A.N.J. Heyn promoveerde op 26 juni 1931 aan de Rijksuniversiteit Utrecht op het proefschrift Der Mechanismus der Zellstreckung. (Box 20)
        - 1932-1934, 194; 1 stuk (Box 20)
        - 1921-1928 en z.d., 195; 1 omslag; Mogelijk bewaard om de achterzijde opnieuw te gebruiken voor aantekeningen. Met inv. no. 178 en 535 in 1 omslag aangetroffen. (Box 20)
        - 1927, 196; 1 omslag; Mogelijk bewaard om de achterzijde opnieuw te gebruiken voor aantekeningen. Met inv. no. 156, 158, 165, 182 en 227 in 1 'heft' aangetroffen. Het 'heft' in inv. no. 156. (Box 20)
        - 1894, 197; 1 omslag; De foto's zijn vermoedelijk van het terrein waar De Vries in 1886 voor de eerste maal Oenothera's tegenkwam, namelijk een perceel dat deel uitmaakte van het buiten Jagtlust van J.P. Six te 's-Graveland (zie: Hugo de Vries, ‘Sur l’introduction de l’Oenothera lamarckiana dans les Pays-Bas’, Nederlandsch Kruidkundig Archief tweede serie, 6 (1895) 580-581; Hugo de Vries, Die Mutationstheorie (2 dln.; Leipzig 1901-1903) I, 152-153, 187-191, 358-359; Hugo de Vries, Species and varieties Their origin by mutation (Chicago en Londen 1905) 525-527). De foto's zijn getuige een mededeling op de achterzijde vermoedelijk gemaakt en/of aangeleverd door J.W. Moll, hoogleraar te Groningen. De datering 'c. 1889' op de achterzijde lijkt onwaarschijnlijk door een brief van Six uit 1894 (inv. no. 173). (Box 20)
        - 1899 en z.d., 198; 1 omslag (Box 20)
        - 1903-1907, 1910 en z.d., 199; 1 omslag; Ontvangen op 26 mei 1993 van de Hortus Botanicus Amsterdam. In doos, samen met inv. no. 128. Foto's van andere planten dan Oenothera's, genomen in 1903 en behorend tot de serie foto's uit 1903, zijn aanwezig in inv. no. 473. Drie opnamen tevens afgebeeld in inv. no. 201. Tevens met enkele opnamen, ontvangen in augustus 1997 van J.L. de Vries te Eindhoven. (Box 13)
        - 1905-1915, 200; 1 stuk (Box 20)
        - 1905, 201; 1 omslag; Door De Vries met inv. no. 202-204 in één omslag bewaard. Drie opnamen aanwezig in inv. no. 199. Eén van de genoemde opnamen met mr. en mrs. Cowles aanwezig in inv. no. 199 en 602. Van de andere genoemde opname met mr. en mrs. Cowles is het negatief aanwezig in inv. no. 604. Van de genoemde opname met R.H. Francé waarschijnlijk het negatief in inv. no. 604. (Box 20)
        - 1906, 202; 1 omslag; Door De Vries met inv. no. 201 en 203-204 in één omslag bewaard. (Box 20)
        - 1907, 203; 1 omslag; Door De Vries met inv. no. 201-202 en 204 in één omslag bewaard. Van twee foto's de negatieven inv. no. 604. Van één foto het negatief in inv. no. 2. (Box 20)
        - 1909, 204; 1 omslag; Door De Vries met inv. no. 201-203 in één omslag bewaard. (Box 20)
        - 1910, 205; 1 omslag; Met fragmenten van het Journaal van de werkzaamheden in de proeftuin in 1910. De negatieven van de foto's genummerd 39, 41-46 en 102-109 in inv. no. 207 en 208. De negatieven van de foto's van de gebouwen van de Hortus, de Overtuin, de vijver van het Hortusplantsoen en de plaats waar de nieuwe palmenkas gebouwd zal gaan worden in inv. no. 209. Afdrukken hiervan in inv. no. 210. (Box 20)
        - 1910, 206; 1 omslag; Niet aangetroffen in het overzicht van de foto's genomen in 1910 (inv. no. 205). De foto's werden gemaakt door M. Steenhuizen en M.A. Koekkoek. (Box 20, Box N-2)
        - 1910, 207; 1 omslag; Genummerd 39 en 41-46, alsmede drie negatieven van verzamelbladen. Vermeld in het overzicht van de foto's genomen in 1910 (inv. no. 205). Afdrukken van de negatieven van de verzamelbladen in inv. no. 205. (Box 20, Box N-2)
        - 1910, 208; 1 omslag; Genummerd 102-109. Vermeld in het overzicht van de foto's genomen in 1910 (inv. no. 205). De foto's genummerd 108 en 109 gepubliceerd in Gruppenweise Artbildung (Berlijn 1913) 140 en 50. Afdrukken hiervan in inv. no. 476. (Box 20, Box N-2)
        - 1910, 209; 1 omslag; Met een overzichtsfoto van alle opnamen, ook aanwezig in inv. no. 205. Afdrukken aanwezig in inv. no. 210. (Box 20, Box N-2)
        - 1910, 210; 1 omslag; Ook aanwezig in het overzicht van de foto's genomen in 1910 (inv. no. 205). Enkele van de negatieven in inv. no. 209. (Box 20)
        - 1914, 211; 1 stuk; Alle pagina's verwijderd. Hierin aangetroffen inv. no. 201-204. (Box 20)
        - 1914, 1915, 212; 1 omslag (Box 20)
        - 1915, 1916 en z.d., 213; 1 omslag (Box 21)
        - 1922, 214; 1 omslag; De foto's werden gemaakt door Johan van der Aa. Met inv. no. 217 en 224 door De Vries in één 'heft' samengebracht. Het 'heft' in inv. no. 214. (Box 21)
        - 1922-1923, 215; 1 deel; De foto's werden gemaakt door M.C.E. Stakman. (Box 21)
        - 1924, 216; 1 omslag; Door P.W. van der Pas gecatalogiseerd als brief no. 774. De foto's werden gemaakt door A.N.J. Heyn. Die promoveerde op 26 juni 1931 aan de Rijksuniversiteit Utrecht op het proefschrift Der Mechanismus der Zellstreckung. (Box 21)
        - 1927, 217; 1 omslag; De foto's werden gemaakt door M.C.E. Stakman. Met inv. no. 214 en 224 door De Vries in één 'heft' samengebracht. Het 'heft' in inv. no. 214. (Box 21)
        - z.d. (19e/20e eeuw), 218; 2 dozen; Het is niet duidelijk wanneer de opnamen zijn gemaakt. (Box N-3)
        - 1911-1915, 219; 1 stuk; De opmerking op de envelop in het handschrift van Theo J. Stomps. (Box 21)
        - 1908-1914, 220; 1 omslag; De aquarellen werden gemaakt door C. van Overeem en J.C. van Tongeren. Het opschrift op het omslag is in het handschrift van Theo J. Stomps. (Box 21)
        - 1913, 1914, 221; 1 omslag; De aquarellen werden gemaakt door M.A. Koekkoek en C.J. van Tongeren. Met inv. no. 462, 463, 480-482 en 526 in één omslag aangetroffen. (Box 72)
        - 1924, 222; 1 omslag; Fragment van het Journaal van de werkzaamheden in de proeftuin van De Boeckhorst over 1924. Met herbarium-exemplaren van een bloem en bladeren. (Box 21)
        - 1924-1927, 223; 1 omslag; Met fragmenten van de Journalen van de werkzaamheden in de proeftuin van De Boeckhorst over 1924-1927. Met herbarium-exemplaren van bloemen. (Box 21)
        - 1924, 1925, 224; 1 omslag; Met inv. no. 214 en 217 door De Vries in één 'heft' samengebracht. Het 'heft' in inv. no. 214. (Box 21)
        - z.d. (19e/20e eeuw), 225; 1 stuk; Aangetroffen in De Vries' eigen exemplaar, aanwezig in: UBA-Artisbibliotheek. (Box 22)
        - 1909, 225 A; 1 stuk (Box 22)
        - z.d. [na 1907], 225 B; 1 stuk; Het boek werd De Vries aangeboden door de bewerker van het boek W. Johannsen in 1907, zoals blijkt uit een briefkaart van Johannsen voorin het boek (brief 1587, inv. no. 104). Het boek is aanwezig in XXXCFB. (Box 22)
        - z.d. (19e/20e eeuw), 226; 1 stuk (Box 22)
        - 1929?, 227; 1 stuk; Mogelijk bewaard om de achterzijde opnieuw te gebruiken voor aantekeningen. (Box 22)
        - 1932, 228; 1 stuk; Ook geindexeerd in inv. no. 180. (Box 22)
        - z.d. (19e/20e eeuw), 228 A; 1 stuk; Aangetroffen in: UvA: herbarium Hugo de Vries, map 'Proeven over variabiliteit en erfelijkheid'. Copie. Origineel nog aanwezig in herbarium. (Box 22)
      - 8
        - z.d. (19e/20e eeuw), 229; 1 stuk; Door P.W. van der Pas gecatalogiseerd als brief no. 1. (Box 22)
        - z.d. (19e/20e eeuw), 230; 1 stuk; Aangetroffen in De Vries' eigen exemplaar, aanwezig in UBA-Artisbibliotheek. (Box 22)
        - 1930-1935, 231; 1 stuk; De laatste aantekening dateert van 30 april 1935. (Box 22)
        - 1898, 231 A; 2 stukken; De foto's gepubliceerd in: C.J. Koning, 'Die Flecken- oder Mosaikkrankheit des holländischen Tabaks', Zeitschrift für Pflanzenkrankheiten 9 (1899) 65-80, op pag. 76 en 77. Aangetroffen op 31 maart 1999 in de overdrukken-collectie van De Vries tussen artikelen van C.J. Koning (aanwezig in: UBA-Artisbibliotheek). (Box 22)
        - z.d. (19e/20e eeuw), 232; 2 dozen; Het is niet duidelijk of naar deze opnamen enkele van de aquarellen zijn gemaakt die aanwezig zijn in: UBA-Artisbibliotheek. Over Van Overeem, zie: B.H. Danser, 'In memoriam dr. C. van Overeem', De Tropische Natuur 16 (1927) 57-58; B.H. Danser, 'In memoriam Caspar van Overeem', Bulletin du Jardin Botanique [Buitenzorg], derde serie, 9 (1927-1928) 1-5. (Box N-3)
        - 1900, 233; 1 stuk; Aangetroffen in het fotoalbum inv. no. 87. (Box 22)
    - 5
      - 1
        - 1901-1933 en z.d., 234; 1 pak; Tevens gebruikt door Theo J. Stomps, mogelijk voor een deel uit zijn bezit afkomstig. (Box 22-23, Box 102)
        - 1904-1911 en z.d., 235; 1 omslag (Box 24, Box 102, 202)
        - 1902-1911 en z.d., 236; 1 omslag; Tevens gebruikt door Theo J. Stomps, mogelijk voor een deel uit zijn bezit afkomstig. (Box 24, Box 102, 202)
        - z.d. (19e/20e eeuw), 237; 1 omslag (Box 24, Box 102, 202)
        - 1903 en z.d., 238; 1 omslag (Box 24, Box 102, 202)
        - 1906 en z.d., 239; 1 omslag; Tevens gebruikt door Theo J. Stomps, mogelijk voor een deel uit zijn bezit afkomstig. (Box 24, Box 103, 202)
        - z.d., 240; 1 omslag (Box 24, Box 103, 202)
        - 1906-1932 en z.d., 241; 1 omslag (Box 24, Box 103, 202)
        - 1898 en z.d., 242; 1 omslag (Box 24, Box 103, 202)
        - 1899-1929 en z.d., 243; 1 omslag; Aangetroffen bij topografische kaarten van de Veluwe, Gelderland, Noord-Holland en het Gooi (inv. no. 236, 237, 240 en 241). Met een ingekomen brief aan (niet door P.W. van der Pas gecatalogiseerd. Genummerd als 1578). (Box 24)
        - 1902-1915, 244; 1 omslag; Sommige excursies werden ondernomen met studenten, onder andere met de Club van Tien en de Woensdagavondclub. Door De vries met inv. no. 245 en 246 in een 'heft' samengebracht. Het 'heft' in inv. no. 244. (Box 24)
        - 1907, 1913, 245; 1 omslag; Door De Vries met inv. no. 244 en 246 in een 'heft' samengebracht. Het 'heft' in inv. no. 244. (Box 24)
        - 1913-1914, 246; 1 omslag; Door De Vries met inv. no. 244 en 245 in een 'heft' samengebracht. Het 'heft' in inv. no. 244. (Box 24)
        - 1916-1934, 247; 1 stuk; Zie ook inv. no. 8. (Box 24)
        - 1924-1925, 248; 1 omslag; A.N.J. Heyn promoveerde op 26 juni 1931 aan de Rijksuniversiteit Utrecht op het proefschrift Der Mechanismus der Zellstreckung. (Box 25)
        - 1933, 249; 1 omslag; Aangetroffen in het fotoalbum inv. no. 87. De foto's zijn gemaakt door M.C.E. Stakman. Met beschrijvingen in de handschriften van Stakman en De Vries op de achterzijde. (Box 25)
        - 1934, 250; 1 omslag; Aangetroffen in het fotoalbum inv. no. 87. De foto's zijn gemaakt door M.C.E. Stakman. Met beschrijvingen in het handschrift van De Vries op de achterzijde. Eén foto ook in het fotoalbum in inv. no. 89 met de datering 'augustus 1930'. Twee foto's (vergroot) tevens in het fotoalbum inv. no. 88. (Box 25)
      - 2
        - 1903-1904, 251; 1 pak; Door P.W. van der Pas gecatalogiseerd als brief no. 22, 23, 25, 27, 28, 31, 32, 34, 35, 36, 37, 38, 39, 40, 41, 42, 43, 44, 45, 46, 47, 48, 49, 50, 51, 52, 53, 54, 1348 en 1349. Met één niet door Van de Pas gecatalogiseerde brief (genummerd als 1492). (Box 25)
        - 1904, 252; 1 pak; Door P.W. van der Pas gecatalogiseerd als brief no. 55, 56, 57, 58, 59, 60, 61, 62, 63, 64, 65, 66, 67, 68, 69, 70, 71, 72, 73, 74, 75, 76, 77, 78, 79, 80, 81, 82, 83, 85, 86, 87, 88, 89, 91, 92, 93, 94, 96, 97, 98, 99, 100, 101, 102, 103, 104, 107, 110, 111, 112, 113, 114, 115, 116, 118, 120, 122, 123, 150, 151, 152, 154, 404, 405 en 1236. (Box 25)
        - 1904, 253; 1 pak; Door P.W. van der Pas gecatalogiseerd als brief no. 109 en 117. (Box 25)
        - 1904, 254; 2 delen en 1 stuk; Zie ook inv. no. 79A, 82, 267 en 288. (Box 25, Box 202)
        - 1904, 1906, 255; 1 deel (Box 25)
        - 1904-1907, 256; 3 delen; De bladzijden in de drie delen genummerd als respectievelijk 1-143 (periode 19? juni-30 juli), 103-211 (periode 31 juli-7 sept.) en 249-273 (periode 8 sept.-3 okt.). In het derde deel tevens aantekeningen van 1905-1907. De genoteerde namen van de gevonden planten systematisch gerangschikt in inv. no. 257. (Box 25)
        - 1904, 257; 1 deel; Met verwijzingen naar de reisaantekeningen in inv. no. 256. (Box 25)
        - 1904, 258; 1 stuk; Aangetroffen in 'Map D' (met brieven door P.W. van der Pas gecatalogiseerd als no. 1175-1203). Niet door P.W. van der Pas gecatalogiseerd. (Box 26)
        - z.d. [na 1904], 259; 1 stuk; Met verwijzingen naar de reisaantekeningen in inv. no. 256. (Box 26)
        - 1904, 260; 1 stuk; Met verwijzingen naar de reisaantekeningen in inv. no. 256. AAngetroffen bij inv. no. 244-246. (Box 26)
        - 1904, 261; 1 omslag; Door P.W. van der Pas gecatalogiseerd als brieven no. 84, 127, 130, 131 en 145. (Box 26)
        - 1904, 262; 1 omslag (Box 26)
        - 1904, 263; 1 stuk; Zie: Hugo de Vries, Naar Californië (Haarlem 1905) 368-373. De Vries ontving tijdens de Exercises een ere-doctoraat. (Box 26)
        - 1904, 264; 1 stuk; Zie: Hugo de Vries, Naar Californië (Haarlem 1905) 374. Met aangegeven de zitplaats van De Vries. (Box 26)
        - 1904, 265; 2 stukken; Zie: Hugo de Vries, Naar Californië (Haarlem 1905) 374. Het naamkaartje door P.W. van der Pas gecatalogiseerd als brief no. 126. (Box 26)
        - 1904, 266; 1 omslag; Door P.W. van der Pas gecatalogiseerd als brief no. 124, 125, 147 en 148. (Box 26)
        - 1904-1906, 267; 1 omslag; Zie: Hugo de Vries, 'Experimentele evolutie', Onze Eeuw 4 (1904) 282-309, 362-393; Hugo de Vries, Naar Californië (Haarlem 1905) 376-378. Met inv. 297, 299-303, 305 en 313 door De Vries in 1 omslag gebracht. De beide programma's van de openingsceremonie door P.W. van der Pas gecatalogiseerd als brief no. 128. (Box 26, Box 202)
        - 1904, 268; 1 stuk; De Vries hield de lezingen op respectievelijk 11 juni en 21 september 1904. (Box 26)
        - 1904, 268 A; 1 stuk; Ontvangen nov. 2005 van mevr. P. van der Pas-Lewis, Grass Valley (California), Verenigde Staten van Amerika. (Box 26)
        - 1902, 1904, z.d., 269; 3 stukken; De Vries bezocht Tucson van 19 t/m ca. 21 juni 1904. Zie: Hugo de Vries, Naar Californië (Haarlem 1905) 383-391; Hugo de Vries, 'Das Wüsten-Laboratorium zu Tucson in Arizona', Naturwissenschaftlichen Wochenschrift, N.F. 26 (1904) 400-403; Hugo de Vries, 'Het woestijn-laboratorium te Tucson in Arizona', Album der Natuur (1904) 201-206. Voor Foto's van De Vries in Tucson, zie inv. no. 423. Met inv. no. 270-274 door De Vries in 1 omslag gebracht. (Box 26)
        - 1902-1904, 270; 1 omslag; Met inv. no. 269 en 271-274 door De Vries in 1 omslag gebracht. (Box 26)
        - 1900-1904, 271; 1 omslag; De Vries bezocht het Desert Botanical Laboratory in Tucson van 19 t/m ca. 21 juni 1904. Zie: Hugo de Vries, Naar Californië (Haarlem 1905) 383-391; Hugo de Vries, 'Das Wüsten-Laboratorium zu Tucson in Arizona', Naturwissenschaftlichen Wochenschrift, N.F. 26 (1904) 400-403; Hugo de Vries, 'Het woestijn-laboratorium te Tucson in Arizona', Album der Natuur (1904) 201-206. Voor Foto's van De Vries in Tucson, zie inv. no. 423. Met inv. no. 269-270 en 272-274 door De Vries in 1 omslag gebracht. (Box 26-27)
        - 1900, 272; 1 stuk; Met inv. no. 269-271 en 273-274 door De Vries in 1 omslag gebracht. (Box 27)
        - 1903, 273; 1 stuk; Met inv. no. 269-272 en 274 door De Vries in 1 omslag gebracht. (Box 27)
        - 1902, 274; 1 stuk; De Vries bezocht de irrigatiewerken omstreeks 22 juni 1904. Zie: Hugo de Vries, Naar Californië (Haarlem 1905) 196-216. Met inv. no. 269-273 door De Vries in 1 omslag gebracht. (Box 27)
        - 1904, 275; 1 omslag; Met een briefkaart van de Imperial Land Company (niet door P.W. van der Pas gecatalogiseerd. Genummerd als brief no. 1579. Met aantekeningen in eigen handschrift over de woestijn ten noorden van Imperial. Met inv. no. 276-281 door De Vries in 1 omslag gebracht. (Box 27)
        - 1902-1906, 276; 1 omslag; Met inv. no. 275 en 277-281 door De Vries in 1 omslag gebracht. (Box 27, Box 103, 202)
        - 1906 en z.d., 277; 2 stukken; Met inv. no. 275-276 en 278-281 door De Vries in 1 omslag gebracht. (Box 27)
        - 1900-1905, 278; 1 omslag; Met inv. no. 275-277 en 279-281 door De Vries in 1 omslag gebracht. (Box 27, Box 202)
        - 1904-1905, 279; 3 stukken; Met inv. no. 275-278 en 280-281 door De Vries in 1 omslag gebracht. (Box 27)
        - 1901, 1904, z.d., 280; 1 omslag; De Vries maakte een excursie met de 'Sempervirens Club' op 16-18 juli 1904. Zie: Hugo de Vries, Naar Californië (Haarlem 1905) 292-309. Met inv. no. 275-279 en 281 door De Vries in 1 omslag gebracht. (Box 27)
        - 1904, 281; 1 omslag; Met inv. no. 275-280 door De Vries in 1 omslag gebracht. (Box 27)
        - 1904, 282; 1 omslag (Box 202)
        - 1904, 283; 1 omslag; Door P.W. van der Pas gecatalogiseerd als brief no. 129, 132 en 133. (Box 27)
        - 1904, 284; 1 stuk; Met inv. no. 285-290 door De Vries in 1 omslag gebracht. (Box 27, Box 202)
        - 1903-1904, 285; 2 stukken; Met inv. no. 284 en 286-290 door De Vries in 1 omslag gebracht. (Box 28)
        - 1904, 286; 1 omslag; Met inv. no. 284-285 en 287-290 door De Vries in 1 omslag gebracht. (Box 103)
        - 1895-1897, 287; 1 stuk; Met opdracht van J. Burtt Davy. Met inv. no. 284-286 en 288-290 door De Vries in 1 omslag gebracht. (Box 28)
        - 1904, 288; 1 omslag; Met inv. no. 284-287 en 289-290 door De Vries in 1 omslag gebracht. Zie ook inv. no. 79A en 82. (Box 28, Box 202)
        - 1904, 289; 1 omslag; Aanwezig zijn de nummers 1, 2, 5 en 6. Met inv. no. 284-288 en 290 door De Vries in 1 omslag gebracht. (Box 103)
        - 1904, 290; 1 stuk; De Vries hield een cursus over 'Natural plantbreeding'. Zie: Hugo de Vries, Naar Californië (Haarlem 1905) 393-402; de colleges zijn uitgegeven als: Hugo de Vries, Species and varieties; their origin by mutation, Chicago 1905. Met inv. no. 284-289 door De Vries in 1 omslag gebracht. (Box 28)
        - 1903, 291; 1 stuk (Box 28)
        - 1904, 292; 2 stukken (Box 28)
        - z.d. [1904?], 293; 1 stuk; In handschrift van E.D. Palmer. (Box 28)
        - 1904, 294; 1 stuk (Box 28)
        - 1904, 295; 1 stuk; De Vries logeerde in een 'boardinghouse' in Berkeley, 2644 Dwightway. Zie: Hugo de Vries, Naar Californië (Haarlem 1905) 6, 20. (Box 28)
        - 1891-1904 en z.d., 296; 1 pak; Door De Vries samengesteld omslag. (Box 28, Box 103)
        - 1902, 297; 1 stuk; De Vries bezocht Minneapolis van 18 t/m 19 aug. 1904. Zie: Hugo de Vries, Naar Californië (Haarlem 1905) 411-413. Met inv. no. 267, 299-303, 305 en 313 door De Vries in 1 omslag gebracht. (Box 103)
        - 1904, 298; 1 omslag; Door P.W. van der Pas gecatalogiseerd als brief no. 135, 136 en 137. (Box 29)
        - 1902-1904, 299; 4 stukken; De Vries hield aan de University of Chicago van 23 t/m 26 aug. 1904 vijf lezingen en op 2 sept. 1904 een 'Convocation Address'. Op laatstgenoemde dag ontving hij een ere-doctoraat. Zie: Hugo de Vries, Naar Californië (Haarlem 1905) 413-426. De Convocation Address gepubliceerd als: Hugo de Vries, 'The evidence of evolution', Science, N.S. 20 (1904) 395-401. Met inv. no. 267, 297, 300-303, 305 en 313 door De Vries in 1 omslag gebracht. (Box 29)
        - 1904, 300; 1 stuk; De Vries hield van 23 t/m 26 aug. 1904 vier lezingen getiteld 'The mutation theory' en op 26 aug. tevens een lezing getiteld 'Experiment Garden of the University of Amsterdam', de laatste geïllustreerd met stereoscopische lantaarnplaatjes. Zie: Hugo de Vries, Naar Californië (Haarlem 1905) 419. Met inv. no. 267, 297, 299, 301-303, 305 en 313 door De Vries in 1 omslag gebracht. (Box 29)
        - 1904, 301; 1 omslag; De Vries hield op 2 sept. 1904 een 'Convocation Address' en ontving een ere-doctoraat. Zie: Hugo de Vries, Naar Californië (Haarlem 1905) 422-426. De Convocation Address gepubliceerd als: Hugo de Vries, 'The evidence of evolution', Science, N.S. 20 (1904) 395-401. Met inv. no. 267, 297, 299-300, 302-303, 305 en 313 door De Vries in 1 omslag gebracht. Eén programma door P.W. van der Pas gecatalogiseerd als brief no. 134. (Box 29)
        - 1899, 1901, 302; 3 stukken; De Vries verbleef in Chicago van 20 aug. t/m 7 sept. 1904. Met opdrachten door Cowles. Met inv. no. 267, 297, 299-301, 303, 305 en 313 door De Vries in 1 omslag gebracht. (Box 29)
        - 1904, 303; 1 stuk; De Vries bezocht La Salle van 30 t/m 31 aug. 1904. Zie: Hugo de Vries, Naar Californië (Haarlem 1905) 419. Met inv. no. 267, 297, 299-302, 305 en 313 door De Vries in 1 omslag gebracht. (Box 29)
        - 1904, 304; 1 stuk; Geschreven op briefpapier van The Quadrangle Club in Chicago. Door P.W. van der Pas gecatalogiseerd als brief no. 155. (Box 29)